臺灣高等法院刑事裁定
109年度抗字第463號
抗  告  人  
即  聲請人  許春風


上列抗告人因聲請撤銷檢察官處分案件，不服臺灣臺北地方法院
中華民國109年3月11日駁回抗告之裁定（109年度聲字第346號）
 ，提起抗告，本院裁定如下：
    主  文
抗告駁回。
    理  由
一、原裁定意旨略以：抗告人即聲請人許春風（下稱抗告人）向
    臺灣臺北地方法院（下稱原審法院）聲請撤銷臺灣臺北地方
    檢察署109年度他字第643號案件，檢察官於民國109年2月1 
    0日所為簽准結案之處分，經原審法院於109年2月25日以109
    年度聲字第346號裁定聲請駁回，抗告人提起抗告，又經原
    審法院以抗告人並非對撤銷罰鍰之聲請為之，而屬法律規定
    不得抗告之案件，爰依刑事訴訟法第408條第1項前段規定，
    於10 9年3月11日以109年度聲字第346號裁定抗告駁回等語
    。
二、按法院就刑事訴訟法第416條之聲請所為裁定，不得抗告。
    但對於其就撤銷罰鍰之聲請而為者，得提起抗告；原審法院
    認為抗告不合法律上之程式或法律上不應准許，或其抗告權
    已經喪失者，應以裁定駁回之，刑事訴訟法第418條第1項、
    第408條第1項前段分別定有明文。又抗告法院認為抗告有刑
    事訴訟法第408條第1項前段之情形者，應以裁定駁回之，刑
    事訴訟法第411條前段亦有明定。
三、抗告意旨略以：臺灣臺北地方法院109年度聲字第346號刑事
    裁定，是屬於司法官官相護造成的惡業！己過如山積不見 
    ，人過秋毫亦明察，法不相應實由此；常思己過、勤加懺悔
    常憶念。人起心動念易為「群魔所接」，滿腦袋「自私自利
     ，損人利己」都是罪惡。異念紛馳總是魔，也是與貪、瞋
    、癡相應。一之謂甚，其可再乎？裁定2次，是法官製造（
    算計）出來的，故除了騙！還是騙! 一理通百事啊！只講法
    不講理，法學精通，常理白痴，有權無責，為所欲為。就證
    據論法，非就法論法，就法論法就是要搞鬼、詐欺。不以事
    來轉理（不硬拗），要拿理來轉事。法官將全民視為「白痴
    智障與奴隸」，由不恭敬，沉沒法故，胡作非為，為非作歹
    ，而自毀傷。抗告人收受裁定正本，不服該裁定，特於法定
    期間内，提起抗告，請依理或「皇后的貞操」撤銷原裁定，
    更為適當的裁定云云。
四、經查，本件抗告人前依刑事訴訟法第416條第1項規定，向原
    審法院聲請撤銷臺灣臺北地方檢察署109年度他字第643號案
    件，檢察官於民國109年2月10日所為簽准結案之處分，經原
    審法院於109年2月25日以109年度聲字第346號裁定駁回，該
    裁定並非就撤銷罰鍰之聲請而為，自不許抗告，抗告人仍對
    之提請抗告，原審法院以抗告人對於不得抗告之裁定提起抗
    告，於法不合，且無從補正，於109年3月11日裁定駁回其抗
    告，核無不合。本件抗告人猶對原審駁回其抗告之裁定，向
    本院提起抗告，為法所不許，應予駁回。
據上論斷，應依刑事訴訟法第411條前段，裁定如主文。 
中　　華　　民　　國　　109 　年　　4 　　月　　9 　　日
                  刑事第三庭    審判長法　官  張惠立
                                      法　官  廖怡貞
                                      法　官  張江澤
以上正本證明與原本無異。
不得再抗告。
                                      書記官  林明慧
中　　華　　民　　國　　109 　年　　4 　　月　　10　　日